【裁判字號】    89,易,531
【裁判日期】    891023
【裁判案由】    竊盜
【裁判全文】
臺灣苗栗地方法院刑事判決                          八十九年度易字第五三一號
    公  訴  人  臺灣苗栗地方法院檢察署檢察官
    被      告  乙○○
右列被告因竊盜案件，經檢察官提起公訴（八十九年度偵字第一四八七號），本院判
決如左：
    主  文
乙○○連續攜帶兇器竊盜，累犯，處有期徒刑壹年貳月。於刑之執行前，令入勞動場
所強制工作參年。
    事  實
一、乙○○前於民國（下同）八十一年間，因違反麻醉藥品管理條例案件，經臺灣新
    竹地方法院判處有期徒刑六月確定，於八十二年一月二十一日易科罰金執行完畢
    ；又於八十四年間，因竊盜機車案件，經台灣新竹地方法院判處有期徒刑四月確
    定；另於八十五年間，再同樣因竊盜香煙案件，經法院判處有期徒刑五月確定，
    兩案接續執行於八十五年九月十日執行完畢；又於八十七年間，再因竊盜案件，
    於八十八年三月十日經本院判處罰金七千元，於八十八年七月十九日，繳清罰金
    執行完畢，明顯有犯罪習慣。詎仍不知悔改，基於意圖為自己不法所有之概括犯
    意，連續於左列時、地為竊盜行為：
（一）先於八十八年十二月二十日凌晨二時許，在苗栗縣竹南鎮○○里○○街一八五
      號地下室，持其所有、客觀上足資為凶器之螺絲起子一把，用以打破戊○○所
      有某不詳車號之自小客車乙輛之車窗玻璃（毀損部分未據告訴），下手竊取戊○○所有之駕照一枚、鑰匙一串，得手後旋將鑰匙丟棄，並將戊○○所有之駕
      照留供申請電話卡用。
（二）又於八十八年十二月二十日凌晨二時許，在苗栗縣竹南鎮○○里○○街一八一
      號地下室，復持前揭其所有、客觀上足資為凶器之螺絲起子一把，打破丁○○
      所有某不詳車號之自用小客車車窗玻璃（毀損部分未據告訴），下手竊取丁○○所有之身分證一枚、駕照一枚、行照一枚、存款簿三本、零錢等物，得手後
      旋將丁○○駕照一枚、行照一枚存款簿三本丟棄，零錢花用怠盡，而將丁○○
      所有之身分證一枚留供申請電話卡用。
（三）同於八十八年十二月二十日凌晨二時許，在苗栗縣竹南鎮○○里○○街一八三
      之一號之地下室，復持前揭其所有、客觀上足資為凶器使用之螺絲起子一把，
      持之打破陳峰武所有某不詳車號之自用小客車車窗玻璃（毀損部分未據告訴）
      ，下手竊取陳峰武所有之印章一枚、行照一枚、駕照一枚、零錢等物，得手後
      旋將陳峰武前揭印章、行照丟棄，並將零錢花用怠盡，而將陳峰武所有之駕照
      一枚留供車請電話卡用。前揭螺絲起子一把並隨手丟棄而滅失。迨八十九年四
      月十二日上午十一時二十分許，在苗栗縣竹南鎮○○路與博愛路口經警攔查而
      扣得前揭戊○○、陳峰武所有駕照各一枚及丁○○所有之身分證一枚始知上情
      。
二、案經苗栗縣警察局移送臺灣苗栗地方法院檢察署檢察官偵查起訴。
    理  由
一、右揭事實，業據被告乙○○坦承不諱，核與被害人戊○○之弟妹溫雲鑾、陳峰武
    、丁○○於警訊中指訴失竊情節大致相符，復有贓物認領保管單附卷可稽，堪認
    被告上揭自白為真實，足以採信。本案事證明確，被告乙○○犯行堪以認定。
二、核被告鄧國清於前揭事實欄（一）至（三）所為，係犯刑法第三百二十一條第一
    項第三款之攜帶兇器竊盜罪。又被告為數次竊盜行為，時間緊接，所犯係構成要
    件相同之罪名，顯係基於概括犯意而為，應依刑法第五十六條連續犯之規定論以
    攜帶兇器竊盜罪，並加重其刑。被告有事實欄所載之論罪科刑執行情形，有臺灣
    高等法院檢察署刑案紀錄簡覆表在卷可稽，其於五年內再犯有期徒刑以上之本罪
    ，為累犯，應依刑法第四十七條之規定，遞加重其刑。爰審酌被告之品行、犯罪
    動機、目的、手段、所生之危害及竊得物品價值數量，且一再故犯，顯無悔意等
    一切情狀，量處如主文第一項所示之刑。又查被告前已有多次前科，並已有竊盜
    之刑案紀錄，其中一竊盜案件，甫於八十八年三月十日經本院判決，竟於短短數
    月後即再犯本案，且連續數次為竊盜犯行，顯見其有犯罪之習慣，若不施以強制
    工作，實難矯正此惡習，爰依竊盜犯贓物犯保安處分條例之規定，諭知被告於刑
    之執行前，令入勞動場所強制工作三年。
三、被告所有供犯罪所用之螺絲起子一把，並未扣案，且據被告供承己將該起子丟棄
    ，顯然業已滅失，爰不另為沒收之諭知，附此敘明。
四、公訴意旨另認被告乙○○於八十九年三月十六日，意圖為自己不法之所有，在桃
    園縣八德市○○街十二號，以不詳方法竊取甲○○所有之車號ＷＪ－三一九七號
    自用小客車及車內之身分證一張零錢等物後，得手供己使用並持甲○○之身分證
    申辦電話卡。因認被告乙○○涉有此部分之竊盜罪嫌。訊據被告乙○○堅詞否認
    有此部分犯行，辯稱：伊僅持丙○○所交付與伊之甲○○身分證去申請電話卡而
    已，伊並未參與竊盜等語。經查，公訴意旨認被告乙○○涉此竊盜行為，無非係
    以乙○○為警查獲時持有甲○○身分證一枚之事實為論據，然被告乙○○雖有使
    用甲○○身分證贓物之行為，卻無法直指其即有竊車之行為；又證人丙○○雖指
    稱其未交付甲○○身分證與被告云云，丙○○然係因乙○○向警員供稱：伊所持
    有之甲○○身分證係丙○○所交付等語，則丙○○與被告乙○○顯立於利害相反
    之地位且證人丙○○經本院數次傳喚均未到庭陳述，則其供述是否真確，或為卸
    責之舉，非無可疑，其供述自有瑕疵，難僅執此供述為不利被告之認定。此外，
    又查無其他積極證據足認被告乙○○亦涉有此部分竊盜犯行，應認不能證明被告
    此部分犯罪，原應為無罪之諭知，惟公訴意旨認此部分與前開有罪部分有裁判上
    一罪關係，爰不另為無罪之諭知，附此敘明。
五、據上論斷，應依刑事訴訟法第二百九十九條第一項前段，刑法第五十六條、第三
    百二十一條第一項第三款、第四十七條，竊盜犯贓物犯保安處分條例第三條第一
    項第一款、第四條、第五條第一項前段，判決如主文。
本案經檢察官戴瑞麒到庭執行職務
中      華      民      國     八十九    年     十       月    二十三   日
                                   臺灣苗栗地方法院刑事庭
                                       法  官  林  靜  雯
右正本證明與原本無異。
如不服本判決，應於判決送達後十日內向本院提出上訴狀( 應附繕本 )。
                                        書記官   李坤益
中    華    民    國           八十九    年    十    月     二十五     日
附錄：
刑法第三百二十一條第三款
刑法第三百二十一條
犯竊盜罪而有左列情形之一者，處六月以上五年以下有期徒刑。
第一款：於夜間侵入住宅或有人居住之建築物、船艦，或隱匿其內而犯之者。
第二款：毀越門扇、牆垣或其他安全設備而犯之者。
第三款：攜帶兇器而犯之者。
第四款：結夥三人以上而犯之者。
第五款：乘火災、水災或其他災害之際而犯之者。
第六款：在車站或埠頭而犯之者。
前項之未遂犯罰之。


司法院資訊處製作；財團法人民間司法改革基金會備份。
